最　高　行　政　法　院　判　決　　　　　　　　　　九十三年度判字第八七七號
　　上　訴　人　甲○○○○○○.
　　被 上訴 人　財政部高雄市國稅局（原為高雄市稅捐稽徵處承辦）
　　代　表　人　乙○○
右當事人間因營業稅事件，上訴人對於中華民國九十二年四月八日高雄高等行政法院
九十一年度訴字第一一二四號判決，提起上訴，本院判決如左：
　　主  文
上訴駁回。
上訴審訴訟費用由上訴人負擔。
　　理  由
壹、本件上訴人主張：查上訴人於經營同宏國際資訊顧問行期間，對於營業登記範圍
    內之營業事項，均依法申報一切稅務，並未有何逃漏稅之情。而此次被上訴人查
    核所得之資料，乃完全非為上訴人申請營業登記範圍內之事項，上訴人本不得經
    營該項事業，此並為原審所確認；且有臺灣高等法院高雄分院九十年度上訴字第
    五四號判決為違法經營不法事業，違反期貨交易法，可得為證。是被上訴人查核
    所得之上訴人收入，根本非為上訴人營業之項目之所得，自不可能開具發票予交
    易相對人，而申報繳納營業稅。且上訴人並不知此也要開立發票申報營業稅，並
    非故意不申報繳稅。原審竟判決上訴人違反行為時營業稅法第五十一條第三款之
    規定為短報、漏報銷售額，顯為錯誤。又上訴人縱曾漏報稅額，亦絕非故意，而
    乃根本不可能就違法之事實開立發票申報稅額之故也，且其金額亦僅涉及新臺幣
    （下同）貳拾餘萬元而已，被上訴人即處以高達壹佰貳拾玖萬玖仟玖佰元之五倍
    罰款，顯不符行政法上之比例原則。蓋上訴人亦有查證其他相同案例，有漏稅壹
    佰肆拾餘萬元或陸拾餘萬元者，僅被處以三倍罰鍰而已，最高行政法院九十一年
    判字第一八○二號判決亦有相同意旨。且如以上訴人所經營之外匯保證金交易，
    倘係合法時乃是屬於金融期貨事業，此依照營業稅法第十一條之規定，其營業稅
    率為百分之二。而被上訴人竟對上訴人課以百分之五稅率之營業稅，其核定亦顯
    有錯誤。原審未見及此，即駁回上訴人於原審之訴，其判決亦顯有違背此營業稅
    法第十一條規定之違誤，爰請判決廢棄原判決。
貳、被上訴人未提出答辯狀。
參、原審斟酌全辯論意旨及調查證據之結果，以：查上訴人於民國（下同）八十七年
    十二月十五日至八十八年十月八日間，為同宏國際資訊顧問行之負責人，該公司
    未經核准即經營外幣保證金交易之仲介業務，扣除上訴人同期間已申報之銷售額
    後，核算其收取手續費金額八十七年計九○八、四八五元，八十八年計四、二九
    一、四七三元，共計漏開統一發票銷售額五、一九九、九五八元，案經法務部調
    查局高雄市調查處（以下稱高雄市調查處）查獲，函送高雄市稅捐稽徵處審查違
    章屬實，初查核定補徵營業稅二五九、九九八元，並按所漏稅額二五九、九九八
    元裁處五倍之罰鍰一、二九九、九○○元，此有佣金口數統計表、口數月報表、
    高雄市政府營利事業統一發證設立變更登記申請書、高雄市調查處所製作李國興
    （即同宏國際資訊顧問行變更營業名稱為昱龍財經資訊社後之負責人）及上訴人
    業務部盤房邱美珍之談話筆錄等附卷可稽，堪信為實。另本件上訴人既屬營利事
    業，對於營業稅相關法令自應十分熟稔，是上訴人就其擔任負責人期間，未經核
    准經營外幣保證金交易之仲介業務之事實，縱無故意，亦難辭過失之責任，被上
    訴人據以裁處罰鍰，於法即無違誤。又稅法規定之最高限或最低限，無非在授權
    處罰機關可按案情輕重在稅法規定範圍內作彈性之認定，是財稅機關基於授權，
    得按違章案件情節輕重在稅法規定範圍內彈性認定裁處罰鍰金額，此屬行政機關
    之裁量事項，若無逾越權限或濫用權力情事，應非行政法院所得審究之範圍，被
    上訴人就上訴人未經核准，擅自經營外幣保證金交易之仲介業務並收取手續費，
    按其所漏稅額二五九、九九八元裁處上訴人五倍之罰鍰計一、二九九、九○○元
    （計至百元止），自無違誤。復查及訴願決定維持原處分，亦無不合。上訴人訴
    請撤銷訴願決定及原處分（含復查決定），為無理由，乃判決駁回上訴人在原審
    之訴。
肆、本院查：（一）、按「在中華民國境內銷售貨物或勞務及進口貨物，均應依本法
    規定課徵營業稅。」；「營業人銷售貨物或勞務，應依本法營業人開立銷售憑證
    時限表規定之時限，開立統一發票交付買受人。」；「營業人除本法另有規定外
    ，不論有無銷售額，應以每二月為一期，於次期開始十五日內，填具規定格式之
    申報書，檢附退抵稅款及其他有關文件，向主管稽徵機關申報銷售額、應納或溢
    付營業稅額。其有應納營業稅額者，應先向公庫繳納後，檢同繳納收據一併申報
    。」；「營業人有左列情形之一者，主管稽徵機關得依照查得之資料，核定其銷
    售額及應納稅額並補徵之：．．．四、短報、漏報銷售額者。」；「納稅義務人
    ，有左列情形之一者，除追繳稅款外，按所漏稅額處一倍至十倍罰鍰，並得停止
    其營業：．．．三、短報或漏報銷售額者。」為行為時營業稅法第一條、第三十
    二條第一項前段、第三十五條第一項、第四十三條第一項第四款及第五十一條第
    三款所明定。次按「對外營業事項之發生，營利事業應於發生時自他人取得原始
    憑證，如進貨發票，或給與他人原始憑證，如銷貨發票。．．．前項所稱營業事
    項包括營利事業之貨物、資產、勞務等交易事項。」為稅捐稽徵機關管理營利事
    業會計憑證辦法第二十一條所明定。本件上訴人涉嫌於民國（下同）八十七年十
    二月至八十八年十月間，經營未經核准外幣保證金交易之仲介業務，收取手續費
    金額計新臺幣（下同）五、一九九、九五八元，漏開統一發票並漏報銷售額，案
    經高雄市調查處於八十九年三月四日查獲，函送高雄市稅捐稽徵處審查違章屬實
    ，初查核定補徵營業稅二五九、九九八元，並按所漏稅額二五九、九九八元裁處
    五倍之罰鍰一、二九九、九○○元（計至百元止），上訴人不服，申經復查，未
    獲變更，提起訴願，亦遭駁回，乃提起本件行政訴訟。原判決關於上訴人違規漏
    稅之事實以及上訴人在原審之主張如何不足採等事項均已詳為論斷。認本件原處
    分所為核定補徵營業稅及罰鍰處分，認事用法，均無違誤，維持原處分及訴願決
    定，而駁回上訴人在原審之訴，其所適用之法規與該案應適用之現行法規並無違
    背，與解釋判例，亦無牴觸，並無所謂原判決有違背法令之情形；再者，上訴人
    所舉之個案，或於銷貨時已開立發票者，或於裁罰核定前已補報補繳稅款及以書
    面承認違章事實者，其案情與本件有別，尚難據之指摘原處分違反比例原則或平
    等原則，且原處分尚無違背財政部所發布稅務違章案件減免處罰標準；又證據之
    取捨與當事人所希冀者不同，致其事實之認定亦異於該當事人之主張者，不得謂
    為原判決有違背法令之情形。（二）、上訴人對於業經原判決詳予論述不採之事
    由再予爭執，核屬法律上見解之歧異，要難謂為原判決有違背法令之情形。本件
    上訴論旨，仍執前詞，指摘原判決違誤，求予廢棄，難認有理由，應予駁回。
據上論結，本件上訴為無理由，爰依行政訴訟法第二百五十五條第一項、第九十八條
第三項前段，判決如主文。
中　　華　　民　　國　　九十三　　　年　　　七　　　　月　　　八　　　　日
                    最 高 行 政 法 院  第 二 庭
                                審 判 長 法  官　　　葉　振　權
                                         法  官      林　清　祥
                                         法  官　　　姜  仁  脩
                                         法  官　　　劉　鑫　楨
                                         法  官　　　吳　明　鴻
右  正  本  證  明  與  原  本  無  異
　　　　　　　　　　　　　　　　　　　　 法院書記官　陳  盛  信
中　　華　　民　　國　　九十三　　　年　　　七　　　　月　　　八　　　　日
